【裁判字號】    92,上訴,1983
【裁判日期】    921126
【裁判案由】    違反毒品危害防制條例
【裁判全文】
臺灣高等法院高雄分院刑事判決                  九十二年度上訴字第一九八三號
      上  訴  人
      即  被  告 甲○○
右上訴人因違反毒品危害防制條例案件，不服臺灣高雄地方法院九十二年度訴字第一
四七八號中華民國九十二年八月二十九日第一審判決（起訴案號：臺灣高雄地方法院
檢察署九十二年度毒偵字第二五五三號），提起上訴，本院判決如左：
    主  文
上訴駁回。
    事  實
一、甲○○前於民國（下同）八十七年間即有違反肅清煙毒條例案件，嗣因毒品危害
    防制條例公布施行後，經臺灣高雄地方法院裁定送觀察勒戒後，認無繼續施用毒
    品傾向，即由該院以八十七年度訴字第一一八七號判處免刑確定；八十九年二月
    間復因施用毒品案件，經臺灣臺南地方法院裁定送觀察勒戒後，再度認無繼續施
    用毒品傾向，而由臺灣臺南地方法院檢察署檢察官處分不起訴確定；又於八十九
    年六月因施用毒品案件，經臺灣高雄地方法院裁定送強制戒治，並以八十九年度
    易字第三一七七號判處有期徒刑六月確定，於九十一年九月二十六日執行完畢；
    再於九十年十月間因施用毒品案件，經臺灣高雄地方法院以九十一年度訴字第九
    六號判處有期徒刑六月確定，於九十一年九月二十七日起接續前案執行，且於九
    十二年三月二十六日執行完畢；惟甲○○仍不知悔改，又於九十二年四月二十日
    晚上十時許，在高雄市○○區○○路靠近高速公路交流道附近麥當勞飲食店內之
    廁所，以針筒注射方式施用第一級毒品海洛因一次。嗣於九十二年四月二十三日
    下午三時許，在高雄市○○區○○路五六號前為警查獲，並扣得其所持有之海洛
    因一包（淨重０．０一公克）及注射針筒一支。
二、案經高雄市政府警察局鼓山分局移送臺灣高雄地方法院檢察署檢察官偵查起訴。
    理  由
一、右開事實，業據上訴人即被告甲○○於原審審理時及本院審理時坦承不諱，且被
    告遭警查獲時所採之尿液，經送高雄市立凱旋醫院鑑驗結果，呈嗎啡號陽性反應
    ，此有該醫院煙毒尿液檢驗成績書一紙附卷可稽；復有扣押針筒一支及白色粉末
    一包在卷可憑，又該包白色粉末經送法務部調查局鑑定結果，亦認確係海洛因無
    訛，淨重０．０一公克（包裝重０．二一公克），有該局調科壹字第二二００一
    五二五五號鑑定通知書一份在偵查卷第十七頁可按；而被告前因四次施用毒品案
    件，曾因毒品危害防制條例公布施行後，且經送觀察、勒戒，認無繼續施用毒品
    之傾向，經原審法院判處免刑確定；又經送觀察、勒戒，認無繼續施用毒品之傾
    向，由臺灣高雄地方法院檢察署檢察官處分不起訴確定；再因施用毒品案件，經
    原審法院判處有期徒刑六月確定，並於九十一年九月二十六日執行完畢；復又施
    用毒品，再為原審法院判處有期徒刑六月確定，並於九十二年三月二十六日執行
    完畢；此有臺灣高等法院被告全國前案紀錄表一份卷附足參，被告五年內再犯本
    件施用第一級毒品犯行，其事證明確，被告施用第一級毒品犯行，堪予認定。
二、核被告甲○○所為，係犯毒品危害防制條例第十條第一項之施用第一級毒品罪。
    被告持有第一級毒品海洛因之低度行為，應為其後施用第一級毒品海洛因之高度
    行為所吸收，不另論罪；被告前曾先後於八十九年、九十年間，二次犯施用毒品
    罪，經原審法院各判處有期徒刑六月確定，並先後接續執行，於九十二年三月二
    十六日全部執行完畢，五年以內再犯本件有期徒刑以上之罪，為累犯，應依刑法
    第四十七條規定，加重其刑。
三、原審以被告罪證明確，因予適用毒品危害防制條例第十條第一項、第十八條第一
    項前段，刑法第十一條前段、第四十七條、第三十八條第一項第二款之規定，並
    審酌被告前於八十七年間即有違反肅清煙毒條例案件，嗣因毒品危害防制條例公
    布施行後，經法院裁定觀察勒戒後，認無繼續施用毒品傾向，即由法院以八十七
    年度訴字第一一八七號判處免刑確定；八十九年二月間復因施用毒品案件，經臺
    灣臺南地方法院裁定送觀察勒戒後，再度認無繼續施用毒品傾向，而由臺灣臺南
    地方法院檢察署檢察官處分不起訴確定；又於八十九年六月因施用毒品案件，經
    法院裁定送強制戒治，並以八十九年度易字第三一七七號判決判處有期徒刑六月
    確定，於九十一年九月二十六日執行完畢；再於九十年十月間因施用毒品案件，
    經法院以九十一年度訴字第九六號判處有期徒刑六月確定，於九十一年九月二十
    七日起接續前案執行，且於九十二年三月二十六日執行完畢，均已如前述，惟其
    仍不知悔悟，又為本件施用毒品犯行，足見其陷溺毒品甚深，積重難返，非以較
    長期管束，顯無法根絕其施用毒品之慣行，雖本件被告於審理時已坦承犯行，已
    顯悔意，然量刑仍不宜從寬等一切情狀，量處有期徒刑一年六月；並將扣案之第
    一級毒品海洛因一包（淨重０‧０一公克），依毒品危害防制條例第十八條第一
    項前段規定，宣告沒收銷燬之；至扣案之針筒一支，係被告所有，且係供其預備
    施用毒品犯行所用之物，已由被告於審理時供承不諱（參原審卷第四一頁），又
    該針筒經送請高雄醫學大學附設中和紀念醫院檢驗結果，該針筒並無任何海洛因
    成份存在，有該院檢驗報告一份附於原審卷第二四頁可佐，足見尚未使用，而係
    供被告預備施用毒品海洛因所用之物，併依刑法第三十八條第一項第二款宣告沒
    收之，原審認事用法核無違誤，所處之刑亦屬適當。被告上訴意旨，以量刑過重
    為由，指摘原判決不當，為無理由，應予駁回。
據上論斷，應依刑事訴訟法第三百六十八條，判決如主文。
本案經檢察官陳國全到庭執行職務。
中    華    民    國      九十二      年      十一      月     二十六   日
                              臺灣高等法院高雄分院刑事第二庭
                                  審判長法官  林正雄
                                        法官  黃蕙芳
                                        法官  黃壽燕
右正本證明與原本無異。
如不服本判決應於收受本判決後十日內向本院提出上訴書狀，其未述上訴理由者，
並得於提起上訴後十日內向本院補提理由書狀（均須按他造當事人之人數附繕本)「
切勿逕送上級法院」。
                                      書記官  黃富美
中    華    民    國      九十二      年      十一      月     二十六   日
附錄本判決論罪科刑法條：
毒品危害防制條例第十條第一項
  施用第一級毒品者，處六月以上五年以下有期徒刑。


司法院資訊處製作；財團法人民間司法改革基金會備份。
